【裁判字號】    92,易,234
【裁判日期】    920417
【裁判案由】    毒品危害防制條例
【裁判全文】
臺灣彰化地方法院刑事判決                          九十二年度易字第二三四號
    公  訴  人  臺灣彰化地方法院檢察署檢察官
    被      告  甲○○
右列被告因違反毒品危害防制條例案件，經檢察官提起公訴（九十二年度毒偵字第二
０五號），本院判決如左：
    主      文
甲○○施用第二級毒品，累犯，處有期徒刑柒月。
    事      實
一、甲○○前因竊盜案件，經臺灣臺中地方法院以九十年度中簡上字第二七六號判決
    判處有期徒刑五月，如易科罰金以三百元折算一日確定，於民國九十年十一月十
    五日易科罰金執行完畢。又因施用毒品案件，經先後二次觀察、勒戒後，均認無
    繼續施用毒品之傾向，由臺灣臺中地方法院檢察署檢察官分別於九十年六月二十
    二日以九十年度毒偵字第三０三０號，及九十一年七月二十二日以九十一年度毒
    偵字第一九七二號為不起訴處分確定。詎仍不知悔改，復基於施用第二級毒品之
    犯意，於九十一年十二月一日上午八時許，在彰化縣員林鎮○○里○○街十八巷
    三十一號住處內，以將安非他命置於鋁箔紙上，用火燒烤吸食煙氣之方式，施用
    第二級毒品安非他命一次。嗣於九十一年十二月四日上午九時四十分許，甲○○
    前往彰化縣警察局員林分局接受列管毒品人口定期調驗，採尿送檢結果呈安非他
    命類陽性反應，始為警查悉上情。
二、案經彰化縣警察局員林分局報請臺灣彰化地方法院檢察署檢察官偵查起訴。
    理      由
一、右揭事實，業據被告甲○○於警詢及本院審理中坦承不諱，且其於前揭時地採尿
    送驗結果，確呈安非他命類陽性反應，有詮昕科技股份有限公司出具之濫用藥物
    尿液檢驗報告一紙在卷為憑，足徵被告前揭自白應屬實情。雖被告於本院訊問時
    一度否認施用安非他命，並辯稱：送驗尿液並未當場封罐蓋印，應非伊所排放云
    云。然經本院調取該瓶編號「JＺ00000000000」號尿液當庭勘驗結果，其上封條
    確實蓋有被告左拇指指印，且被告排尿過程亦經二名員警在旁監督，應無遭人調
    換之虞等情，業經證人即負責採尿之偵查員乙○○到庭證述綦詳，並有彰化縣警
    察局員林分局執行出矯治機構毒品調驗工作採尿、監督人員紀錄簿影本一份附卷
   可稽，難認被告前揭所辯足堪採信。又被告前因施用毒品案件，經先後二次觀察
    、勒戒後，均認無繼續施用毒品之傾向，由臺灣臺中地方法院檢察署檢察官分別
    於九十年六月二十二日以九十年度毒偵字第三０三０號，及九十一年七月二十二
    日以九十一年度毒偵字第一九七二號為不起訴處分確定等情，有臺灣高等法院被
    告全國前案紀錄表、刑案資料查註紀錄表各一份、不起訴處分書二份附卷可按。
    本案事證已臻明確，被告犯行洵堪認定。
二、查被告甲○○前因施用毒品案件，經先後二次觀察、勒戒，均認無繼續施用毒品
    之傾向，由檢察官分別為不起訴處分後，復於五年內再度施用第二級毒品安非他
    命，核其所為，係犯毒品危害防制條例第十條第二項之施用第二級毒品罪。被告
    為供自己施用之目的而持有上開毒品，其於施用前後持有安非他命之低度行為，
    應為施用之高度行為所吸收，不另論罪。又被告前因竊盜案件，經臺灣臺中地方
    法院以九十年度中簡上字第二七六號判決判處有期徒刑五月，如易科罰金以三百
    元折算一日確定，於九十年十一月十五日易科罰金執行完畢，有卷附臺灣高等法
    院被告全國前案紀錄表、刑案資料查註紀錄表足參，其受有期徒刑之執行完畢，
    五年內再犯本件法定本刑有期徒刑以上之罪，為累犯，應依法加重其刑。爰審酌
    被告先後經歷二次觀察、勒戒，理當對於毒品危害己身健康之鉅有所體悟，出所
    後自當設法遠離毒害，重返健全人生之途；乃其捨此而不由，復趁隙施用安非他
    命而蹈犯刑章，足徵被告戒毒意志仍非堅定，品行非端，且被告於本院訊問時，
    一度否認施用毒品犯行，並指稱送驗尿液非由本人封緘云云，迨本院調取送驗尿
    瓶及傳訊證人後始坦承犯行，益徵被告犯罪後仍心存僥倖，態度非無可議，惟念
    及被告終能於本院審理時供承所犯，且施用毒品固戕害個人健康至深，然就他人
    權益之侵害仍屬有限，及其犯罪目的、手段、具有高職畢業學歷之智識程度等一
    切情狀，量處如主文所示之刑，以示懲儆。
據上論斷，應依刑事訴訟法第二百九十九條第一項前段，毒品危害防制條例第十條第
二項，刑法第十一條前段、第四十七條，判決如主文。
本案經檢察官孫源志到庭執行職務。
中      華      民      國    九十二   年     四      月      十七      日
                                臺灣彰化地方法院刑事第三庭
                                    法      官  高  文  崇
右正本證明與原本無異。
如不服本判決，應於判決送達後十日內向本院提出上訴狀( 須附繕本 )。
                                    法院書記官  謝  志  鑫
中      華      民      國    九十二   年     四      月    二十一      日
附錄本案論罪科刑法條：
毒品危害防制條例第十條
施用第一級毒品者，處六月以上五年以下有期徒刑。
施用第二級毒品者，處三年以下有期徒刑。


司法院資訊處製作；財團法人民間司法改革基金會備份。
